【裁判字號】    99,聲判,48
【裁判日期】    990727
【裁判案由】    聲請交付審判
【裁判全文】
臺灣高雄地方法院刑事裁定              99年度聲判字第48號
聲  請  人  甲○○
代  理  人  劉嘉裕律師
            郭寶蓮律師
被      告  乙○○  34歲民.
上列聲請人因被告涉犯恐嚇等案件，不服臺灣高等法院高雄分院
檢察署檢察長駁回再議之處分（98年度上聲議字第1462號，緩起
訴處分案號：臺灣高雄地方法院檢察署99年度偵第8683號），聲
請交付審判，本院裁定如下：
    主  文
聲請駁回。
    理  由
一、聲請交付審判意旨略以：告訴人於99年3 月17日訊問程序本
    即堅決反對本件緩起訴處分，其同意之意思表示，並非出於
    自願，被告並未委任告訴代理人到場，不知如何應對訴訟程
    序，至無奈接受緩起訴處分，且本件緩起訴結果，告訴人並
    未獲得任何賠償，亦未附被告不得以任何方式騷擾告訴人之
    條件，不足以遏阻被告再犯，且被告庭後復不斷以存證信函
    要被告返還當時扣案證物（存有性愛光碟之手機、記憶卡）
    ，否則要對被告提出侵占告訴，顯已違反「悔過書」之遵行
    事項，本件緩起訴處分難謂妥恰，詎再議處分不察，仍維持
    原處分，應有詳查並交付審判之必要云云。
二、按檢察官依第252 條、第253 條、第253 條之1 、第253 條
    之3 、第254 條規定為不起訴、緩起訴或撤銷緩起訴或因其
    他法定理由為不起訴處分者，應製作處分書敘述其處分之理
    由。但處分前經告訴人或告發人同意者，處分書得僅記載處
    分之要旨。前項處分書，應以正本送達於告訴人、告發人、
    被告及辯護人。告訴人接受不起訴或緩起訴處分書後，得於
    七日內以書狀敘述不服之理由，經原檢察官向直接上級法院
    檢察署檢察長或檢察總長聲請再議。但第253 條、第253 條
    之1 之處分曾經告訴人同意者，不得聲請再議。聲請人不服
    上級法院檢察署檢察長認再議為無理由而駁回之處分者，得
    於接受處分書後10日內委任律師提出理由狀，向該管第一審
    法院聲請交付審判。法院認為交付審判之聲請不合法或無理
    由者，應駁回之，刑事訴訟法第255 條第1 項第256 條第1
    項、第258 條之1 、第258 之3 第2 項前段分別定有明文。
三、經查：
  (一)聲請人前因告訴被告涉犯刑法第305 條之恐嚇罪嫌、刑法第
    315 條之1 第2 款之竊錄非公開活動及身體隱私部位罪嫌及
    刑法第315 條之2 第2 項第3 款之散佈意圖散布而竊錄非公
    開活動及身體隱私部位罪嫌，經檢察官於99年3 月17日訊問
    時當庭曉諭後，聲請人當庭表示同意等情，業經記明筆錄，
    並經聲請人與被告簽名等情，有該次訊問筆錄附於臺灣高雄
    地方法院檢察署99年度偵字第8683號卷宗在卷可憑，聲請人
    於檢察官對被告為緩起訴處分後，聲請再議，經臺灣高等法
    院高雄分院檢察署檢察官以再議不合法駁回再議之申請，亦
    有臺灣高等法院高雄分院檢察署99年4 月23日高分檢守明字
    第0990000295號函附於上開卷宗可憑。
  (二)復依本院勘驗卷附99年度偵字第8683號案件於99年3 月17日
    訊問程序錄音錄影光碟之結果顯示：該次庭訊錄影全長22
    分23秒，全程均連續錄音錄影，並未中斷；檢察官雖勸諭
    告訴人原諒被告，惟全部訊問程序中，告訴人並未如聲請意
    旨狀所載之堅決表示反對之言語及動作，亦無提出賠償之請
    求，僅要求要回母帶並表示恐懼被告騷擾自己、家人及朋友
    ，要求被告要寫保證書，經檢察官說明緩起訴處分所具有之
    效力，足以禁止被告於緩起訴期間內故意再犯任何犯罪後，
    告訴人即點頭表示瞭解，並向告訴人諭知同意緩起訴處分之
    禁止再議效果，以及被告若於緩起訴期間內故意再犯任何罪
    名，可以另行告訴，屆時新舊兩罪同時起訴，罪加一等，不
    影響告訴人之權益，告訴人亦點頭表示瞭解，並向告訴人說
    明，若被告違反向公益團體捐款之命令，將受起訴之處分，
    告訴人亦點頭表示瞭解，最後檢察官並向告訴人表示感謝告
    訴人有寬宏大量，讓這個案件能功德圓滿，被告亦當庭感謝
    告訴人，告訴人仍點頭表示瞭解（錄影時間20分5 秒至22
    分14秒），有本院勘驗筆錄在卷可參，即未見告訴人有何堅
    決反對之表示，告訴人所為同意之表示，係在檢察官反覆解
    釋緩起訴所具有之效力下，經點頭表示瞭解後所為之同意，
    亦無任何意思表示不自由之情況，堪認縱使聲請人並未委任
    告訴代理人到場，亦不影響其當庭所為之同意之真意，足認
    聲請人之同意並無瑕疵，而與該次訊問筆錄之記載相符。從
    而，聲請人依上開刑事訴訟法之規定，已無就同一案件聲請
    再議之權，其經臺灣高等法院高雄分院檢察署檢察長以不合
    法為由駁回其再議之聲請，於法並無不合，該駁回再議之處
    分，亦非上開刑事訴訟法所規定之「上級法院檢察署檢察長
    認再議為無理由而駁回之處分」，即非適格之聲請交付審判
    之對象，是本件交付審判之聲請不合法，亦無從補正，應駁
    回之。
  (三)又刑事訴訟法第258 條之1 規定聲請人得向法院聲請交付審
    判，係對於「檢察官不起訴或緩起訴裁量權」制衡之一種外
    部監督機制，法院僅就檢察官所為不起訴或緩起訴之處分是
    否正確加以審查，以防止檢察機關濫權；依此立法精神，同
    法第258 條第3項 規定法院審查聲請交付審判案件時「得為
    必要之調查」，其調查證據之範圍，自應以偵查中曾顯現之
    證據為限，不可就聲請人新提出之證據再為調查，亦不可蒐
    集偵查卷以外之證據。除認為不起訴處分書所載理由違背經
    驗法則、論理法則或其他證據法則，否則不宜率予裁定交付
    審判。且法院裁定交付審判，即如同檢察官提起公訴使案件
    進入審判程式，是法院裁定交付審判之前提，必須偵查卷內
    所存證據已符合刑事訴訟法第251 條第1 項所定「足認被告
    有犯罪嫌疑」之檢察官應提起公訴之情形，亦即該案件已經
    跨越起訴門檻；否則，縱或法院對於檢察官所認定之基礎事
    實有不同判斷，但如該案件仍須另行蒐證偵查始能判斷應否
    交付審判者，因交付審判審查制度並無如同再議救濟制度得
    為發回原檢察官續行偵查之設計，法院仍應依同法第258 條
    之3 第2 項前段規定，以聲請無理由裁定駁回，合先敘明。
    又法院於審查交付審判之聲請有無理由時，除認為告訴人所
    指摘不利被告之事證未經檢察機關詳為調查或斟酌，或不起
    訴處分書所載理由違背經驗法則、論理法則或其他證據法則
    者外，不宜率予交付審判（法院辦理刑事訴訟案件應行注意
    事項第118 項參照）。聲請意旨所指本件緩起訴結果，告訴
    人並未獲得任何賠償，亦未附被告不得以任何方式騷擾告訴
    人之條件，不足以遏阻被告再犯，且被告庭後復不斷以存證
    信函要被告返還當時扣案證物（存有性愛光碟之手機、記憶
    卡），否則要對被告提出侵占告訴，顯已違反「悔過書」之
    遵行事項云云，均非偵查中曾顯現之證據，亦非對原處分所
    載理由有何違背經驗法則、論理法則或其他證據法則之處加
    以指摘，均非本院得以斟酌之事項，況緩起訴處分並非和解
    ，本件緩起訴處分又未附被告應向被害人賠償損害之條件，
    本不影響聲請人之民事損害賠償請求權，且若被告果有其他
    故意犯罪之行為，應由聲請人另行告訴後，由檢察官按刑事
    訴訟法第253 條之3 之規定，依職權或依告訴人之聲請決定
    是否撤銷原處分，均非得循交付審判之方式處理之事件，併
    此敘明。
四、綜上所述，前開緩起訴處分及駁回再議理由，經本院調閱前
    開卷證核閱屬實。本院因認本件聲請再議之標的，並非「上
    級法院檢察署檢察長認再議為無理由而駁回之處分」，從而
    ，本件聲請為不合法，應予駁回。
五、據上論斷，依刑事訴訟法第258 條之3 第2 項前段，裁定如
    主文。
中    華    民    國    99    年    7     月    27    日
                  刑事第十四庭  審判長法  官  陳銘珠
                                      法  官  林揚奇
                                      法  官  張凱鑫
以上正本證明與原本無異。
不得抗告。
中    華    民    國    99    年    7     月    27    日
                                      書記官  董明惠

司法院資訊處製作；財團法人民間司法改革基金會備份。
